【裁判字號】    98,抗,363
【裁判日期】    981130
【裁判案由】    更定其刑
【裁判全文】
臺灣高等法院臺南分院刑事裁定           98年度抗字第363號
抗  告  人
即 受 刑人  甲○○
                    （現在臺灣臺南監獄臺南分監執行中）
上列抗告人因詐欺案件，不服臺灣臺南地方法院中華民國98年9
月30日裁定（98年度聲字第1915號），提起抗告，本院裁定如下
：
    主  文
抗告駁回。
    理  由
一、抗告意旨略以：
(一)、98年度執己字第5348號己股經臺灣臺南地方法院判決有期徒
    刑6月，應執行有期徒刑5月，於98年9月21日已收到指揮書
    ，且受徒行執行中。
(二)、98年10月8日受刑人又接到此案之裁定書，並已了解內容之
    判決，茲因受刑人對臺灣臺南地方法院檢察署聲請之案件之
    紀錄有疑問，並說明如下。緣受刑人95年因過失傷害案件，
    經臺灣臺南地方法院判決有期徒刑6月，並於95年12月20日
    入監執行至96年6月20日期滿執行完畢，並非原裁定書中所
    稱之「經查前案判決有期徒刑3月」。
(三)、受刑人雖犯此詐欺2罪，然只是一時疏忽所造成，被詐騙集
    團欺騙、利用而犯下此等罪行，並非故意再犯，且受刑人於
    原審審理時亦據實告知，並述明原因即坦承該罪，請查明與
    考量本案錄音過程之紀錄。又受刑人已徹心悔誤，請慮及受
    刑人年紀尚輕，家中慈父日日期盼受刑人早日回家，請准受
    刑人所請，並能再減輕量刑，以使受刑人早日回家克盡孝道
    云云。
二、按受徒刑之執行完畢，5年以內故意再犯有期徒刑以上之罪
    者，為累犯，加重本刑至2分之1；裁判確定後，發覺為累犯
    者，依前條之規定更定其刑，但刑之執行完畢或赦免後發覺
    者，不在此限，刑法第47條第1項、第48條分別定有明文。
    又按依刑法第48條應更定其刑者，由該案犯罪事實最後判決
    之法院之檢察官，聲請該法院裁定之，刑事訴訟法第477條
    第1項定有明文。
三、經查：
(一)、抗告人辯稱前案之過失傷害案，經臺灣臺南地方法院判處有
    期徒刑6月，並於95年12月20日入監執行，至96年6月20日始
    執行期滿出監，非原裁定所載稱乃判處有期徒刑3月云云。
    經查，抗告人所犯之前案，乃臺灣臺南地方法院檢察署以95
    年度偵字第5972號起訴，經臺灣臺南地方法院簡易庭以95年
    度交簡字第1044號判決有期徒刑6月，後提起上訴，經同院
    以95年度交簡上字第127號判決上訴駁回。該案抗告人於95
    年12月20日入監，96年6月19日縮刑期滿，96年6月20日因徒
    刑執行完畢出監，有臺灣高等法院被告前案紀錄表在卷可稽
    ，是以原裁定理由欄二、所載「被告甲○○前因過失傷害案
    件，經本院以95年度交簡字第1044號判處有期徒刑『3月』
    」，及理由欄三、(一)所載「本件被告前因過失傷害案件，經
    本院以95年度交簡字第1044號判處有期徒刑『3月』」等語
    ，即有疏漏。惟有關抗告人係於96年6月19日縮刑執行完畢
    乙節，則無違誤，而依刑法第47條第1項之規定：「受徒刑
    之執行完畢，5年以內故意再犯有期徒刑以上之罪者，為累
    犯，加重其刑至2分1。」，是以，抗告人於執行完畢後5年
    內之98年2月間，故意再犯有期徒刑以上之詐欺罪，依刑法
    第47條第1項之累犯，核屬無誤。而查，原裁定法院於98年7
    月7日以98年度易字第683號之刑事判決，未慮及此，逕予判
    決：「犯共同詐欺取財罪，共2罪，各處有期徒刑3月，應執
    行有期徒刑5月」，尚有疏漏。抗告人仍在執行中，已經發
    覺為累犯，檢察官聲請更定其刑，核屬正當，故原裁定於98
    年9月30日以98年度聲字第1915號裁定：「犯共同詐欺取財
    罪，共2罪，均累犯，各更定其刑為有期徒刑4月，更定其刑
    應執行有期徒刑7月」，乃為更定其刑，依上開所述，抗告
    人確為累犯，原裁定所為更定其刑之裁定，乃屬正當且正確
    。
(二)、抗告人雖辯稱犯此詐欺2罪，是一時疏忽、被欺騙、利用而
    犯之，然於原審審理時已據實告知，坦承罪行，並有悔意，
    請慮及抗告人年紀尚輕，家中慈父期盼早日回家，能再減輕
    量刑云云。惟查，原裁定乃因判決確定後發覺為累刑，而由
    檢察官聲請更定其刑，抗告人上開所請亦屬無據。
(三)、綜上，抗告人上開所辯，為無可採，原裁定依檢察官之聲請
    定更定應執行刑，經核並違誤，本件抗告，為無理由，應予
    駁回。
四、據上論結，應依刑事訴訟法第412條，裁定如主文。
中    華    民    國    98    年    11    月    30    日
                  刑事第三法庭  審判長法  官  陳義仲
                                      法  官  楊清安
                                      法  官  宋明中
以上正本證明與原本無異。
不得再抗告。
                                      書記官  王薇潔
中    華    民    國    98    年    12    月    2     日


司法院資訊處製作；財團法人民間司法改革基金會備份。
